【裁判字號】    92,易,133
【裁判日期】    920410
【裁判案由】    竊盜
【裁判全文】
臺灣士林地方法院刑事判決                          九十二年度易字第一三三號
    公  訴  人  臺灣士林地方法院檢察署檢察官
    被      告  乙○○
右列被告因竊盜案件，經檢察官提起公訴（九十一年度偵字第一０二七四號），本院
判決如左：
    主  文
乙○○踰越安全設備於夜間侵入住宅竊盜，累犯，處有期徒刑拾月。
    事  實
一、乙○○前有贓物罪、竊盜罪及妨害兵役等犯罪科刑執行紀錄，復於民國八十四年
    間，因妨害兵役案件，經臺灣桃園地方法院以八十七年度訴緝字第五九號判處有
    期徒刑七月確定，於八十九年八月二十八日縮刑期滿執行完畢（構成累犯），猶
    不知悔改，於八十九年十二月九日日沒後之夜間十七時三十分許，因見丙○○及
    其家人甫自臺北市○○區○○路二段四二六巷二十七號四樓住宅離開，竟意圖為
    自己不法之所有，臨時起意行竊，自屋頂攀爬而下，徒手鬆開上址後方陽臺鐵窗
    所附設安全逃生門上之鐵絲，打開逃生門後，踰越安全設備，侵入其內，竊取丙
    ○○所有置於屋內之現金新臺幣（下同）一萬二千元、金塊五塊、金項鍊五條、
    金戒指六只及金手鍊一對等財物（價值約二十五萬元），得手後離開現場，嗣商
    請不知情友人變賣前開所竊金飾，得款均花用完畢。迨丙○○於同日夜間二十二
    時三十分許返家後，發現家中遭竊情事，隨即報警處理，經警自其屋內之首飾盒
    上採得可疑指紋，送請內政部警政署刑事警察局鑑驗結果，與該局存檔乙○○指
    紋卡之右拇指指紋相符，始查悉上情。
二、案經臺北市政府警察局內湖分局報請臺灣士林地方法院檢察署檢察官偵查起訴。
    理  由
一、訊據被告乙○○固坦承右揭踰越臺北市○○區○○路二段四二六巷二十七號四樓
    住宅之陽臺鐵窗安全設備，侵入其內竊盜之事實，惟矢口否認係夜間侵入住宅竊
    盜，辯稱：伊進去該屋內行竊當時，天色尚亮，並非日沒後云云。惟查，上開事
    實，業據被害人丙○○迭於警訊及檢察官偵查時指述：伊於八十九年十二月九日
    十七時三十分許至十八時許之間離開家中，後於當天晚上二十二時三十分許返回
    ，發現家門被反鎖，門、窗未被破壞，屋內金飾、現金遭竊等語明確（甲○九十
    年度偵字第七七六二號卷第二十四頁），被告於偵、審中亦自承其侵入被害人住
    宅行竊之時間，約為當日十七、十八時許，且是等到被害人全家人下來後，才打
    開後陽臺鐵窗上安全逃生門，進去屋內偷竊財物等情無訛，二人所述互核相符，
    又員警自被害人住宅內之首飾盒採得可疑指紋，經送內政部警政署刑事警察局鑑
    驗結果，與該局存檔乙○○指紋卡之右拇指指紋相符，有該局八十九年十二月三
    十日（八九）形紋字第二０二八八六號鑑驗書與首飾盒照片二張在卷足憑，足徵
    被告關於踰越安全設備侵入住宅竊盜之自白與事實相符。再查，刑法上對於「夜
    間」之解釋，雖未以明文定之，但依刑事訴訟法第一百條之三第三項規定，稱夜
    間者，為日出前，日沒後，故並非以天光是否明亮作為區分標準，而八十九年十
    二月九日之日沒時刻為十七時四分，有八十九年臺北地區日出日沒時刻表一份附
    卷可稽，依被告及被害人前揭所述參互以觀，堪認被告侵入被害人住宅之時間不
    可能早於當日十七時四分，其侵入被害人家中時係屬夜間，該部分行為應為夜間
    侵入住宅竊盜甚明，被告此部分辯解，不足採信。本件事證明確，被告犯行洵堪
    認定，應依法論科。
二、按刑法第三百二十一條第一項第一款所稱夜間，為日出前，日沒後，同條項第二
    款之「門扇」專指門戶而言，而所謂「其他安全設備」，指門扇、牆垣以外，依
    社會通常觀念足認為防盜之設備而言（最高法院五十五年度臺上字第五四七號判
    例參照），鐵窗亦屬之。核被告所為，係犯刑法第三百二十一條第一項第一款、
    第二款之踰越安全設備於夜間侵入住宅竊盜罪。查被告有事實欄所載之犯罪科刑
    執行紀錄，此有臺灣高等法院被告全國前案紀錄表在卷供參，其受有期徒刑之執
    行完畢後，五年以內再犯本件有期徒刑以上之罪，係屬累犯，應依刑法第四十七
    條之規定加重其刑。爰審酌被告品行欠佳、自承行為時因家庭經濟狀況不好，須
    錢花用之犯罪動機、侵入住宅以為犯罪之手段，對民眾居住安寧及人身安全所生
    危害非輕、竊得財物之價值及犯罪後坦承犯行，態度良好，尚知悔改等一切情狀
    ，量處如主文所示之刑。
據上論斷，應依刑事訴訟法第二百九十九條第一項前段，刑法第三百二十一條第一項
第一款、第二款、第四十七條，判決如主文。
本案經檢察官吳怡明到庭執行職務。
中      華      民      國    九十二    年      四      月      十      日
                                    臺灣士林地方法院刑事第四庭
                                        法  官  黃  潔  茹
右正本證明與原本無異。
如不服本判決，應於判決送達後十日內，向本院提出上訴狀。
                                        書記官  柳  瑞  宗
中      華      民      國    九十二    年      四      月     十七     日
附錄本案論罪科刑法條：
刑法第三百二十一條第一項第一款、第二款：
  犯竊盜罪而有左列情形之一者，處六月以上五年以下有期徒刑：
  一、於夜間侵入住宅或有人居住之建築物、船艦或隱匿其內而犯之者。
  二、毀越門扇、牆垣或其他安全設備而犯之者。


司法院資訊處製作；財團法人民間司法改革基金會備份。
